【裁判字號】    90,訴,1117
【裁判日期】    900831
【裁判案由】    槍砲彈藥刀械管制
【裁判全文】
臺灣板橋地方法院刑事判決                          九十年度訴字第一一一七號
    公  訴  人  臺灣板橋地方法院檢察署檢察官
    被      告  甲○○
右列被告因違反槍砲彈藥刀械管制條例案件，經檢察官提起公訴（八十九年度偵字第
二二一○四號），本院判決如左：
    主  文
甲○○無罪。
    理  由
一、公訴意旨略以：被告甲○○於民國八十八年間某日，在臺北市○○路某模型槍販
    賣店，以新台幣（下同）一千七百元之價格（起訴書誤載為七千元），購買仿Ｂ
    ＥＲＥＴＴＡ廠改造手槍一把，未經許可而持有之。嗣於八十九年十一月二十七
    日晚間十時三十分許，在臺北縣板橋市○○街二二五號四樓出租套房內為警查獲
    ，並扣得仿ＢＥＲＥＴＴＡ廠半自動手槍製造之金屬玩具手槍金屬槍身、滑套、
    槍管及彈匣等零件。因認被告涉犯槍砲彈藥刀械管制條例第十三條第四項之未經
    許可持有槍砲彈藥主要零件罪嫌。
二、按犯罪事實應依證據認定之，無證據不得推定其犯罪事實。又不能證明被告犯罪
    者，應諭知無罪之判決，刑事訴訟法第一百五十四條、第三百零一條第一項前段
    分別定有明文。而認定不利於被告之事實，須依積極證據，苟積極證據不足為不
    利於被告事實之認定時，即應為有利於被告之認定，更不必有何有利之證據，最
    高法院三十年上字第八一六號判例可資參照。
三、訊據被告甲○○固對於右揭時地，以一千七百元之代價，購買仿ＢＥＲＥＴＴＡ
    廠半自動手槍製造之手槍乙支，嗣後並將該手槍拆解成扣案之金屬槍身、滑套、
    槍管及彈匣等情直承不諱，惟堅詞否認有何違反槍砲彈藥刀械管制條例之犯行，
    並辯稱：該手槍係玩具手槍，伊購買後亦未曾改造，況該手槍經伊拆解後已無法
    組合等語。而公訴人認被告涉有右揭犯行，無非係以被告於警訊及偵查中之自白
    ，金屬槍身、滑套、槍管及彈匣扣案及內政部警政署刑事警察局八十九年十二月
    十二日刑鑑字第一九三五一九號鑑驗通知書乙紙等為論據。
四、經查：本案扣案之金屬槍身、滑套、槍管及彈匣，係仿ＢＥＲＥＴＴＡ廠半自動
    手槍製造之『金屬玩具手槍』金屬槍身、滑套、槍管及彈匣等零件，係自『玩具
    手槍』拆卸下來之主要零件，因玩具手槍無殺傷力，自玩具手槍拆卸下來之槍身
    、滑套、槍管及彈匣未經改造，自無法組成具殺傷力之手槍，從而上開扣案之金
    屬槍身、滑套、槍管及彈匣自非屬槍砲彈藥刀械管制條例第十一條第四項所定之
    槍砲主要組成零件，有上揭內政部警政署刑事警察局八十九年十二月十二日刑鑑
    字第一九三五一九號鑑驗通知書、九十年八月一日九十年刑鑑字第一五三四○四
    號函及本院辦理刑案電話查詢登記表各乙紙附卷可稽，準此，扣案之金屬槍身、
    滑套、槍管及彈匣，非屬槍砲彈藥刀械管制條例第十一條第四項所定之槍砲主要
    組成零件，自屬無疑，則被告上開辯解應堪採信。此外復查無其他積極證據足資
    證明扣案物品係屬槍砲彈藥刀械管制條例管制之彈砲主要組成零件，應屬不能證
    明被告犯罪，本院自應諭知其無罪之判決。
據上論斷，應依刑事訴訟法第三百零一條第一項前段，判決如主文。
本案經檢察官葉志飛到庭執行職務。
中      華      民      國      九十      年      八    月    三十一    日
                                  臺灣板橋地方法院刑事第四庭
                                          法  官  游  秀  雯
右正本證明與原本無異。
如不服本判決，應於判決送達後十日內，向本院提出上訴狀。
                                          書記官  卓  聖  智
中      華      民      國      九十      年      九    月      四      日


司法院資訊處製作；財團法人民間司法改革基金會備份。
